【裁判字號】    89,易,262
【裁判日期】    890608
【裁判案由】    竊盜
【裁判全文】
臺灣嘉義地方法院刑事判決                          八十九年度易字第二六二號
    公  訴  人  臺灣嘉義地方法院檢察署檢察官
    被      告  丁○○
右列被告因竊盜案件，經檢察官提起公訴（八十九年度偵字第一一五九號），及雲林
地方法院檢察署移送併辦（八十九年度偵字第一三四七號），本院判決如左：
    主  文
丁○○連續於夜間侵入有人居住之建築物竊盜，處有期徒刑拾月。
    事  實
一、丁○○基於意圖為自己不法所有之概括犯意，駕駛車號為ＳＥ－五五六五號自小
    客車，連續於民國八十九年二月七日凌晨零時三十分許，至嘉義縣大林鎮三村里
    橋子頭一七號，當時無人居住之二間住宅前（二間住宅同一門牌號碼），就右側
    （面對住宅左邊）住宅之鋁門（當時以鐵鏈鏈住鋁門之門把），先損壞該門把後
    ，使鐵鏈脫落，再以兩手抓住鋁門之兩側，向上頂舉再往外下之方式，拆下鋁門
    兩扇而竊取得手，並放置於上開車上，而欲離開之際，為屋主丙○○○○發現，
    報警當場查獲。嗣丁○○又於八十九年三月二十三日凌晨三時五十五分許之夜間
    ，侵入雲林縣斗南鎮○○里○○路三號，當時有乙○○居住看守之平順紙器公司
    之發電機室內，竊取電纜線十二綑，得手後，先將竊得之九綑電纜線置於車內，
    嗣於欲將得手之三綑電纜線扛上車前，為警查獲。
二、案經丙○○○○訴由嘉義縣民雄分局報請臺灣嘉義地方法院檢察署檢察官偵查起
    訴。
    理  由
一、訊據被告坦承於右開時地有將鋁門及電纜線搬至車上，為警查獲之事實，惟矢口
    否認有何竊盜及損壞門把之犯行，辯稱：我以為沒人要的。然查，右揭事實業據
    告訴人丙○○○○及乙○○指證歷歷，且有照片在卷足憑，且處理丙○○○○住
    宅竊案之警員甲○○亦於本院審理時稱：當時有看見有一片門之門把是被拉壞；
    再置於平順紙器公司雖已未營運，然並無將電纜線棄置之意，且證人乙○○夜晚
    仍居住於該處並看守，則該處自屬夜間有人所在之建築物，是被告所辯顯屬卸責
    之詞，不足採信，是本件事證明確，被告犯行堪以認定。
二、被告雖將鋁門之把手毀壞，惟被告所竊取者即為該鋁門，核被告所為，第一次係
    犯刑法第三百五十四條第一項之毀損罪、第三百二十條第一項之竊盜罪，第二次
    係犯第三百二十一條第一項第一款之罪。公訴人認被告第一次之竊盜行為應成立
    刑法第三百二十一條第一項第二款之加重竊盜罪，容有未恰。起訴法條應予變更
    ，被告第一次竊盜犯行所涉之毀損罪、及竊盜罪間，有方法結果之牽連關係，應
    從一重之竊盜罪論處，被告前後二行為，時間緊接、手法相同，觸犯同一構成要
    件之罪，顯係基於概括犯意為之，為連續犯，應從一重依連續夜間侵入有人所在
    之建築物竊盜罪論處，並應依刑法第五十六條加重其刑。又公訴人雖未就被告竊
    取電纜線部分起訴，惟該部分與起訴竊取鋁門部分有裁判上一罪之關係，本院自
    得一併審理之，爰審酌被告犯罪動機、目的、所造成之危害及犯後態度等一切情
    狀，量處如主文所示之刑。
據上論斷，應依刑事訴訟法第二百九十九條第一項前段、第三百條，刑法第三百二十
一條第一項第二款、第三百五十四條第一項、第五十五條、第五十六條、罰金罰鍰提
高標準條例第一條前段，判決如主文。
本案經檢察官游悅晨到庭執行職務。
中    華    民    國      八十九      年      六      月        八      日
                                  臺灣嘉義地方法院刑事第三庭
                                      審判長法  官    趙  文  淵
                                            法  官    陳  杰  正
                                            法  官    康  存  真
右正本證明與原本無異。
如不服本判決，應於判決送達後十日內向本院提出上訴狀( 應附繕本 )。
中    華    民    國      八十九      年      六      月        八    日
                                            書記官    胡  祥  生


司法院資訊處製作；財團法人民間司法改革基金會備份。
